【裁判字號】    90,毒抗,166
【裁判日期】    900308
【裁判案由】    毒品危害防制條例
【裁判全文】
臺灣高等法院刑事裁定                              九十年度毒抗字第一六六號
    抗  告  人
    即  被  告  甲○○
右抗告人因違反毒品危害防制條例案件，不服臺灣桃園地方法院，中華民國八十九年
十二月二十七日裁定（八十九年度毒聲字第七九六九號），提起抗告，本院裁定如左
：
    主  文
抗告駁回。
    理  由
一、按犯毒品危害防制條例第十條之罪者（即施用第一、二級毒品），檢察官應先將
    被告送勒戒處所觀察、勒戒；經觀察、勒戒後，無繼續施用毒品之傾向者，應由
    檢察官為不起訴處分。毒品危害防制條例第二十條第一項、第二項定有明文；又
    依前項規定為不起訴之處分後，五年內再犯第十條之罪，經觀察、勒戒後，認有
    繼續施用毒品之傾向者，不適用前項之規定。但應由檢察官聲請法院裁定先令入
    戒治處所施以強制戒治，復為同條例第二十條第三項所明定。
二、查抗告人即被告甲○○前曾因施用毒品案件，經觀察、勒戒後，認無繼續施用毒
    品之傾向，由臺灣桃園地方法院檢察署於民國（下同）八十九年三月七日，以八
    十九年度毒偵字第一一九九號為不起訴處分確定，惟被告於不起訴處分後，又於
    八十九年七月十三日回溯九十六小時內某時，於不詳地點施用第一、二級毒品，
    復經臺灣桃園地方法院以八十九年度毒聲字第五八四七號裁定送臺灣桃園看守所
    附設勒戒處所執行觀察、勒戒後，認有繼續施用毒品傾向，有該所八十九年十二
    月二十二日出具之「有無繼續施用毒品傾向證明書」一紙附卷可稽（桃所澄勒衛
    字第二五二九號函），並有刑案資料查註紀錄表在卷可參，原審審核相關卷證資
    料後，依檢察官之聲請裁定令被告入戒治處所施以強制戒治一年，經核於法並無
    不合。
三、被告提起抗告意旨略以：被告前因吸食安非他命，曾於八十九年二月受勒戒，本
    應戒除毒癮，惟同年六月復吸食海洛因，被告乃決心戒毒。被告於同年十二月八
    日接受勒戒後，經驗尿無煙毒反應，迨接到戒治之裁定至感愕然，今被告已徹底
    戒毒，不可能再犯，且家有妻小均賴被告扶養，爰依法提起抗告云云。惟被告於
    前述之不起訴處分後，再施用毒品，經臺灣桃園地方法院裁定送觀察勒戒，就其
    人格特質、臨床徵候及行為表現等項目，綜合判斷結果，認有繼續施用毒品之傾
    向，有臺灣桃園看守所附設勒戒處所八十九年十二月二十二日出具之「有繼續施
    用毒品傾向證明書」附卷可稽。至於被告辯以伊經驗尿無煙毒反應，惟未能舉證
    以實，且縱其所言為真，亦僅能謂被告於檢驗前九十六小時內，無施用毒品之行
    為，不能謂被告無繼續施用毒品之傾向，被告指摘原裁定不當，為無理由，應予
    駁回。
四、據上論斷，應依刑事訴訟法第四百十二條，裁定如主文。
中    華    民    國     九十     年       三       月        八        日
                             臺灣高等法院刑事第二十二庭
                                 審判長法  官  許  正  順
                                       法  官  胡  方  新
                                       法  官  林  明  俊
右正本證明與原本無異。
不得再抗告。
                                       書記官  蕭  進  忠
中    華    民    國     九十     年       三       月        九        日


司法院資訊處製作；財團法人民間司法改革基金會備份。
